臺灣宜蘭地方法院民事裁定
110年度羅簡字第284號
原      告  黃大美（原名：黃淑敏）


被      告  官清南  

上列當事人間損害賠償事件，本院裁定如下：
    主  文
原告之訴駁回。
訴訟費用由原告負擔。
    理  由
一、「除別有規定外，確定之終局判決就經裁判之訴訟標的，有
    既判力。」「原告之訴，有下列各款情形之一者，法院應以
    裁定駁回之。但其情形可以補正者，審判長應定期間先命補
    正：七、當事人就已繫屬於不同審判權法院之事件更行起訴
    、起訴違背第253條、第263條第2項之規定，或其訴訟標的
    為確定判決效力所及。」民事訴訟法第400條第1項、第249
    條第1項第7款定有明文。
二、原告起訴主張：被告於民國109年4月4日18時40分許，在宜
    蘭縣○○鄉○○○路00號萊茵汽車旅館502號房內前，因故對原告
    不滿而掌摑原告臉部2下，致原告受有顏面部鈍挫傷之傷害
    ，又被告上開犯行業經本院以109年度訴字第348號刑事判決
    認被告涉犯傷害罪，被告上開故意不法侵害原告身體之行為
    ，導致原告身心障礙病情加重，無法正常工作，精神上受有
    相當痛苦，致生非財產上損害新臺幣（下同）40萬元。為此
    ，爰依侵權行為法律關係提起本件訴訟，並聲明：被告應給
    付原告40萬元。
三、經查，兩造間前因被告傷害案件，經原告提起刑事附帶民事
    訴訟請求侵權行為損害賠償，經本院刑事庭裁定移送，復經
    本院以110年度羅小字第74號（下稱前案）受理，原告於前
    案中即主張被告有如本院109年度訴字第348號刑事判決所載
    之傷害事實，即於109年4月4日18時40分許，在宜蘭縣○○鄉○
    ○○路00號萊茵汽車旅館502號房內前，掌摑原告臉部2下，致
    原告受有顏面部鈍挫傷之傷害，又被告前開行為導致原告身
    心障礙病情加重，無法正常工作，精神上受有相當痛苦，致
    生非財產上損害10萬元，為此依侵權行為之法律關係請求被
    告給付10萬元及遲延利息等語，而前案經法院審理後，認原
    告所主張被告所為傷害行為應堪信實，然經審酌實際加害情
    形、所造成之影響、被害人痛苦之程度、兩造之身份地位、
    經濟情形及其他一切狀況後，認原告請求之非財產上損害賠
    償即精神慰撫金以1萬元為適當，逾此範圍之請求，則屬無
    據，而判決被告應給付原告1萬元及遲延利息，並駁回原告
    其餘之訴，前案判決並經確定等情，業經本院依職權調閱前
    案卷宗核閱無訛。
四、本案之當事人與前案之當事人相同，原告於本訴就同一傷害
    事實依據侵權行為損害賠償規定請求之慰撫金，故原告本案
    之請求，實屬前案事件中業經判決確定之訴訟標的，自應受
    前案確定判決之既判力所及，不得更行起訴，要求法院重行
    評價。則依上開規定及說明，原告就已為確定判決效力所及
    之訴訟標的，再行對被告起訴，難認合法，且不能補正，應
    由本院裁定駁回。
五、依民事訴訟法第249條第1項第7款、第95條、第78條，裁定
    如主文。
中　　華　　民　　國　　111 　年　　4 　　月　  25　　日
                  臺灣宜蘭地方法院羅東簡易庭
                                  法　官　張文愷
以上正本係照原本作成。
如不服本裁定，應於送達後十日內，向本院提出抗告狀並表明抗
告理由，如於本裁定宣示後送達前提起抗告者，應於裁定送達後
十日內補提抗告理由書（須附繕本），並繳納抗告費新臺幣一千
元。
中　　華　　民　　國　　111 　年　　4 　　月　　25　　日
                                  書記官　林仁修